# 短期售后回租

提问人：pointershxp 时间：2017-02-28 00:41:02
请教各位一个融资租赁的问题。 公司有一笔作为承租人的售后回租业务，是融资租赁性质的，短期。 那么，这个租赁业务是否可以确认为短期借款？有没什么准则支持？

回答人：chenyiwei
售后回租构成融资租赁的业务，其经济实质就是以租赁资产为抵押的长期借款或短期借款。此类问题在本版面上已有多次讨论，在IAS 17中是有明确规定的。你可以搜索一下本版面。

提问人：pointershxp 时间：2017-03-01 21:25:44
陈版，我查阅了一下ias 17，并没有看到相应的描述么。如果想要说服别人接受这个处理方法，有没有什么实锤啊？ 谢谢

回答人：chenyiwei
59 If a sale and leaseback transaction results in a finance lease, any excess of sales proceeds over the carrying amount shall not be immediately recognised as income by a seller-lessee. Instead, it shall be deferred and amortised over the lease term. 60 If the leaseback is a finance lease, the transaction is a means whereby the lessor provides finance to the lessee, with the asset as security. For this reason it is not appropriate to regard an excess of sales proceeds over the carrying amount as income. Such excess is deferred and amortised over the lease term.